臺灣高雄地方法院刑事判決　　　 　　 93年度易字第683號
公　訴　人　臺灣高雄地方法院檢察署檢察官
被　　　告　乙○○　男　31歲.
　　　　　　丙○○　男　35歲.
上列被告等因傷害等案件，經檢察官聲請以簡易判決處刑（93年
度偵字第897 號），本院認不宜以簡易判決處刑，改依通常程序
審理，判決如下：
    主  文
乙○○共同損壞他人如附表所示之物，足以生損害於他人，處有
期徒刑參月；又共同傷害人之身體，處有期徒刑捌月；又以加害
生命、身體、財產之事，恐嚇他人，致生危害於安全，處有期徒
刑參月。應執行有期徒刑壹年。
丙○○共同損壞他人如附表所示之物，足以生損害於他人，處有
期徒刑參月，如易科罰金，以參佰元折算壹日；又共同傷害人之
身體，處有期徒刑參月，如易科罰金，以參佰元折算壹日。應執
行有期徒刑伍月，如易科罰金，以參佰元折算壹日。
    事  實
一、乙○○於民國92年1 月5 日凌晨4 時30分許，與其兄張文賓
    （另為不起訴處分）及綽號「教練」之丙○○三人，至位於
    高雄市新興區○○○路77號4 樓之「DNA PUB 」內飲酒並討
    論張文賓與「DNA PUB 」老闆DERMOT MORRIS （音譯德門‧
    莫理斯，下稱德門）所合資開設之另一家PUB 「倫敦音樂餐
    廳」之經營問題，於同日凌晨5 時30分許，張文賓有事先行
    離開後，乙○○因上開「倫敦音樂餐廳」之生意不若「DNA
    PUB 」而責怪德門，嗣乙○○及丙○○並因而與德門及「
    DNA PUB 」經理丁○○發生爭執，詎乙○○及丙○○竟基於
    毀損之犯意聯絡，二人共同出手損壞「DNA PUB 」內如附表
    所示之物，足生損害於德門；乙○○及丙○○二人復另行基
    於傷害之犯意聯絡，由丙○○在旁喝令德門、丁○○二人不
    得亂動並叫囂助陣，而由乙○○持店內之椅子、遭損壞之桌
    子毆打德門及丁○○，致德門受有鼻挫傷、左下顎及右手臂
    擦傷之傷害，丁○○則受有嘴唇撕裂傷1 公分、下巴擦傷5
    公分ｘ3 公分、鼻樑瘀腫及鼻骨骨折、第4 、5 頸椎及第5
    、6 頸椎椎間盤突出併神經壓迫之傷害，期間，乙○○並獨
    自基於恐嚇之犯意，對德門及丁○○二人恫嚇稱：「10分鐘
    內即可拿槍來將此地夷為平地」，並在德門及丁○○面前以
    手槍手勢指向自己頭部，以此加害生命、身體、財產之方式
    恐嚇德門及丁○○，致其二人心生畏懼。
二、案經德門、丁○○訴由臺灣高雄地方法院檢察署檢察官偵查
    起訴。
    理  由
一、訊據被告乙○○對於上開毀損、傷害犯行坦承不諱，惟矢口
    否認有何恐嚇危害安全之犯行，辯稱：案發當時伊並未說過
    「10分鐘內即可拿槍來將此地夷為平地」之言語，也未曾比
    出手槍之手勢，案發後伊已與告訴人達成和解云云。而被告
    丙○○則矢口否認有何毀損及傷害之犯行，辯稱：伊當時從
    頭到尾均站在一旁，未曾為毀損之行為，亦未出手毆打告訴
    人，甚至還將乙○○拉開，而當日離開現場時，告訴人二人
    之身體狀況看起來都還好云云。經查，前揭犯罪事實，業據
    告訴人丁○○於本院審理中證述：案發當天，張文賓與乙○○、丙○○2 人至「DNA PUB 」與德門談論合作「倫敦音樂
    餐廳」之事，嗣張文賓先行離開後，乙○○及丙○○就開始
    動手毀損店內之物品，共計損壞如附表所示之物品，而乙○○並持椅子及壞掉的桌子毆打伊與德門，丙○○於乙○○攻
    擊伊與德門時，雖未出手參與攻擊，但亦未拉開、制止乙○○，而是在一旁觀看、叫囂，並喝令伊與德門不要亂動，又
    乙○○在毆打伊二人一段期間後，比出手槍手勢，並說「10
    分鐘內即可拿槍來將此地夷為平地」，之後乙○○又繼續毆
    打德門約幾分鐘，方行離開「DNA PUB 」等語（見本院94年
    4 月19日審判筆錄，本院卷第131 頁至第135 頁），核與另
    一告訴人德門於本院審理中證述：案發當日，張文賓、被告
    二人與伊、丁○○有談到「倫敦音樂餐廳」合作的事情，嗣
    張文賓離開後約3 至5 分鐘，乙○○及丙○○即出手毀損店
    內物品，乙○○並有出手毆打伊及丁○○，而丙○○未出手
    毆打伊，至於丙○○有無出手毆打丁○○，伊並不清楚，但
    丙○○有在一旁鼓動、大聲叫囂，並經由丁○○告知丙○○
    喝令伊與丁○○不要亂動，乙○○並有比手槍手勢指向自己
    頭部，至於有沒有人說「10分鐘內即可拿槍來將此地夷為平
    地」之言語，伊並不清楚，因為伊中文不是很好等語（見本
    院94年4 月19日審判筆錄，本院卷第137 頁至第141 頁）相
    符，並有高雄醫學大學附設中和紀念醫院診斷證明書2 紙（
    見92年度發查字第1444號卷第4 頁背面、第5 頁）、案發後
    現場相片7 張（見92年度發查字第1444號卷第4 、6 頁）在
    卷可稽，堪以認定。雖被告2 人以前詞置辯，惟查，以「
    DNA PUB 」於案發後所受之損害狀況非屬輕微、告訴人丁○○所受傷害甚為嚴重（住院治療達17日之久，見前開診斷證
    明書）等情狀，而告訴人2 人又均為正值青壯之成年男子，
    是若被告丙○○果真未於一旁叫囂壯勢並箝制告訴人2 人，
    反而有力阻被告乙○○為毀損、傷害之犯行，則僅憑被告乙○○1 人之力，在告訴人2 人之抵抗及被告丙○○之阻止下
    ，猶謂能造成上開損害，要與一般常情不相符合；復參以本
    件案發當時，「DNA PUB 」內僅有告訴人2 人與被告2 人，
    故告訴人2 人果欲捏詞誣陷被告2 人，渠等大可指訴被告丙○○亦有出手毆打之行為，更可描繪被告乙○○有更加嚴重
    之恐嚇言行，惟渠2 人並未為此等指訴，益徵渠2 人前開證
    述內容之可採；此外，依據上開2 紙高雄醫學大學附設中和
    紀念醫院診斷證明書所示，分別謂德門係於92年1 月5 日上
    午7 時5 分許至該院急診室就診，而丁○○亦於同日應診住
    院，是渠2 人就診斷證明書上所載之傷害，要係因於92年1
    月5 日凌晨5 時30分許與被告2 人發生衝突所致無訛。綜上
    所述，被告2 人所辯，均係事後卸責之詞，並不足採，本件
    事證明確，被告2 人前開犯行，均堪認定。
二、查被告乙○○於告訴人2 人面前，以上開方式恐嚇告訴人2
    人，使告訴人2 人心生畏懼，被告乙○○此等行為堪認已達
    危害安全之程度。是核被告乙○○所為，係犯刑法第354 條
    之毀損罪、同法第277 條第1 項之傷害罪及同法第305 條之
    恐嚇危害安全罪，被告丙○○所為，則係犯刑法第354 條之
    毀損罪及同法第277 條第1 項之傷害罪。被告2 人就上開毀
    損犯行及傷害犯行間，有犯意聯絡及行為分擔，均為共同正
    犯。被告乙○○前開3 犯行間，犯意各別，行為互殊（毀損
    罪部分係針對「DNA PUB 」內之物品以有形力為之，傷害罪
    係針對告訴人2 人之身體以有形力接觸告訴人方式為之，恐
    嚇危害安全罪則以言語、手勢等未直接接觸告訴人方式使告
    訴人心生畏懼），犯罪構成要件不同、侵害法益相異，且3
    犯行彼此間亦無何方法目的或原因結果之牽連犯關係，自應
    予分論併罰。被告丙○○所犯上開2 罪間，亦係犯意各別，
    行為互殊，犯罪構成要件不同，而應予分論併罰。公訴意旨
    認被告乙○○恐嚇危害安全之危險行為，應包括於其傷害之
    實害行為中，應不另論罪乙節，因乙○○恐嚇危害安全之內
    容（欲持槍掃平「DNA PUB 」、以槍枝射殺告訴人2 人）與
    其造成傷害之內容（僅持器物毆傷告訴人2 人）並非相同，
    是其恐嚇危害安全之犯行尚難包括於傷害犯行之中，公訴意
    旨於此容有誤會，附此敘明。爰審酌被告2 人因故與告訴人
    2 人發生爭吵，不思以理性之方式解決問題，竟出手毆打告
    訴人2 人並損壞告訴人德門店內之物品，實欠缺法治觀念，
    被告乙○○更因而恐嚇告訴人2 人，行為殊不足取，且被告
    2 人迄今尚未完全賠償告訴人之損失或與告訴人達成和解（
    雖被告乙○○提出卷附之和解書謂其已與告訴人2 人達成和
    解，惟該和解書上並無告訴人德門之簽名或指印，而告訴人
    德門亦否認有授權告訴人丁○○為本件和解，且以該和解書
    所示之和解條件，告訴人2 人總計接受新臺幣40000 元及告
    訴人丁○○住院醫療費用之賠償金額，亦與告訴人2 人前開
    所受之損害狀況不甚相當，是尚難遽認被告與告訴人確已達
    成和解），難認已有悔悟之意，並於犯後未能坦承所有犯行
    ，態度難謂良好，復參以告訴人丁○○身體所受傷害甚為嚴
    重及告訴人德門身體、財產所受之損害情狀，又被告丙○○
    尚無任何前科紀錄，有本院被告院內索引卡紀錄表、臺灣高
    等法院被告全國前案紀錄表在卷可按，素行尚非不良，且其
    並未實際出手傷害告訴人等一切情狀，分別量處如主文所示
    之刑，並定應執行之刑，復就被告丙○○部分諭知易科罰金
    之折算標準，以示懲儆。
據上論斷，應依刑事訴訟法第452 條、第299 條第1 項前段、刑
法第28條、第277 條第1 項、第305 條、第354 條、第51條第5
款、第41條第1 項前段，罰金罰鍰提高標準條例第1 條前段、第
2條，判決如主文。
本案經檢察官甲○○到庭執行職務。
中　　華　　民　　國　　94　　年　　5 　　月　　 3　　日
                  刑事第六庭    審判長法　官 蔡國卿
                                      法  官 林俊寬
                                      法  官 陳君杰
以上正本證明與原本無異。
如不服本判決，應於判決送達後10日內，向本院提出上訴狀。
中　　華　　民　　國　　94　　年　　5 　　月　　 3　　日
                                      書記官 陳昱良
附錄本判決論罪科刑法條全文：
刑法第277條第1項
傷害人之身體或健康者，處三年以下有期徒刑、拘役或一千元以
下罰金。
刑法第305條
以加害生命、身體、自由、名譽、財產之事，恐嚇他人致生危害
於安全者，處二年以下有期徒刑、拘役或三百元以下罰金。
刑法第354條
毀棄、損壞前二條以外之他人之物或致令不堪用，足以生損害於
公眾或他人者，處二年以下有期徒刑、拘役或五百元以下罰金。
附表：
┌──┬──────┬──┬──┬───────┬──┐
│編號│物品        │數量│編號│物品          │數量│
├──┼──────┼──┼──┼───────┼──┤
│ 一 │生啤酒製造機│1台 │ 二 │冰箱          │1台 │
├──┼──────┼──┼──┼───────┼──┤
│ 三 │桌子        │4張 │ 四 │椅子          │10張│
├──┼──────┼──┼──┼───────┼──┤
│ 五 │玻璃杯      │30個│ 六 │調酒器具      │1組 │
├──┼──────┼──┼──┼───────┼──┤
│ 七 │香檳        │7瓶 │ 八 │烈酒          │20瓶│
├──┼──────┼──┴──┴───────┴──┤
│ 九 │啤酒        │3箱（每箱24瓶）                 │
└──┴──────┴────────────────┘
